# 研发废料可变现净值

提问人：zsyrogers 时间：2020-12-27 08:05:02
陈版你好，公司研发活动会产生部分研发废料，该废料由于含金属元素，因此具有一定价值，可对外销售。
公司在对外出售研发废料时，确认收入的同时会冲减当年研发费用。
目前遇到一个情况，公司历年累计研发废料并未处理完毕，目前准备申报科创板，则对于剩余的研发废料，是否需要在财务上预估该部分研发废料的价值并冲减当年研发费用，谢谢！

回答人：chenyiwei
在研发废料形成（产出）时，即应当暂估其可收回金额，确认为其他流动资产，并将估价金额冲减相应年度的研发支出。而不应集中在某一年度进行账务调整，导致该年度的研发费用异常，也不应当在实现对外销售时才调整。
建议考虑以前年度未及时转出废料成本的做法是否构成了前期差错，以及能否根据当时的金属市场行情合理估计当时废料的可变现净值，尽可能追溯调整前期报表。